【裁判字號】    95,訴,395
【裁判日期】    950412
【裁判案由】    毒品危害防制條例
【裁判全文】
臺灣臺中地方法院刑事判決               95年度訴字第395號
公  訴  人  臺灣臺中地方法院檢察署檢察官
被      告  甲○○
上列被告因違反毒品危害防制條例案件，經檢察官提起公訴（94
年度毒偵字第6111號）及移送併辦（94年度偵字第16190 號），
被告於本院準備程序中為認罪之陳述，經本院合議庭裁定由受命
法官獨任改行簡式審判程序審理，判決如下：
    主    文
甲○○連續施用第一級毒品，累犯，處有期徒刑壹年，扣案之海
洛因拾柒包（合計驗餘淨重貳點伍陸公克，空包裝重點肆壹公
克）沒收銷燬之；又連續施用第二級毒品，累犯，處有期徒刑陸
月，扣案之安非他命柒包（合計含袋毛重玖點肆公克）沒收銷
燬之，扣案之玻璃吸食器壹組沒收。應執行有期徒刑壹年肆月；
扣案之海洛因柒包（合計驗餘淨重貳點伍陸公克，空包裝重點
肆壹公克）、安非他命柒包（合計含袋毛重玖點肆公克）均沒
收銷燬之，扣案之玻璃吸食器壹組沒收。
    犯罪事實
一、甲○○曾因施用毒品案件，經依本院88年度毒聲字第2409號
    裁定送勒戒處所進行觀察、勒戒，認有繼續施用毒品傾向，
    經本院以88年度毒聲字第3603號裁定令入戒治處所施以強制
    戒治，嗣因執行成效良好，經依本院88年度毒聲字第7431號
    裁定停止強制戒治，所餘戒治期間並付保護管束，保護管束
    期滿未經撤銷，以強制戒治執行期滿論，由臺灣臺中地方法
    院檢察署檢察官於民國89年06月27日以89年度戒毒偵字第37
    2 號為不起訴處分確定；又因施用毒品案件，經本院以91年
    度毒聲字第1294號裁定令入戒治處所施以強制戒治，於91年
    09月24日進入臺灣臺中戒治所接受強制戒治處分，於92年09
    月24日強制戒治執行期滿釋放出所。甲○○前開施用毒品犯
    行，並經提起公訴，經本院於91年08月30日以91年度訴字第
    1148號判處有期徒刑10月確定，於92年09月24日入監執行，
    於93年05月17日縮短刑期執行完畢。
二、甲○○仍不知悔改及徹底戒絕，於前開強制戒治執行完畢釋
    放後5 年內，竟基於施用第一級毒品海洛因之概括犯意，自
    94年01月起至94年10月03日15時30分許止，在臺中縣大肚鄉
    ○○路○段168巷52號友人住處，以將海洛因稀釋後，注入注
    射針筒內，以針筒注射之方式，連續非法施用第一級毒品海
    洛因，約每天2 次；另基於施用第二級毒品甲基安非他命之
    概括犯意，自94年05、06月間起至94年10月03日15時30分許
    止，在臺中縣大肚鄉○○路○段168巷52號友人住處，以將少
    許甲基安非他命置於玻璃瓶內，以火燒烤使之產生煙霧後加
    以吸食之方式，連續非法施用第二級毒品安非他命多次。嗣
    於94年10月03日15時30分許，在臺中縣大肚鄉○○路○段168
    巷52號，為警查獲，並扣得甲○○所有之第一級毒品海洛因
    7 包（合計驗餘淨重2.56公克，空包裝重3.41公克）、第二
    級毒品安非他命7 包（合計含袋毛重9.43公克）及其所有供
    施用毒品甲基安非他命使用之玻璃吸食器1 組。（另扣得甲
    ○○平日所使用之OKWAP廠牌門號0000000000號行動電話1支
    ）
三、案經臺中縣警察局烏日分局報告臺灣臺中地方法院檢察署檢
    察官偵查起訴暨移送併辦。
    理    由
一、訊據被告甲○○，對於前揭時地，分別連續施用第一級毒品
    海洛因及第二級毒品甲基安非他命多次等情，業於本院中坦
    認屬實，且被告於獲案時所採集之尿液，經送驗結果，亦均
    呈現嗎啡及安非他命、甲基安非他命陽性反應，此有詮昕科
    技股份有限公司濫用藥物尿液檢驗報告1 份在卷可稽，復有
    扣案之海洛因7包、安非他命7包、玻璃吸食器1 組為證，而
    扣案之海洛因7 包，經送驗結果，均含有第一級第六項毒品
    海洛因成分，合計淨重2.56公克，空包裝重3.41公克，純度
    16.04﹪，純質淨重0.41公克，此有法務部調查局95年01月2
    4日調科壹字第120016991 號鑑定通知書1份在卷為憑，復有
    查獲現場位置圖1份、查獲現場照片2張在卷可稽，被告自白
    供述與現有事證相符，應堪置信。按觀察、勒戒或強制戒治
    執行完畢釋放後，5 年內再犯毒品危害防制條例第10條之罪
    者，檢察官應依法追訴，毒品危害防制條例第23條第2 項定
    有明文。被告因施用毒品案件，經本院以91年度毒聲字第12
    94號裁定令入戒治處所施以強制戒治，於91年09月24日進入
    臺灣臺中戒治所接受強制戒治處分，於92年09月24日強制戒
    治執行期滿釋放出所等情，此有臺灣高等法院被告前案紀錄
    表1份在卷可按，則被告於前開強制戒治執行完畢釋放後，5
    年內再犯本件施用毒品之犯行，依現行毒品危害防制條例第
    23條第2 項之規定，應予依法追訴。本件事證已臻明確，被
    告犯行，洵堪認定。
二、按海洛因、甲基安非他命分別係屬毒品危害防制條例所定之
    第一級、第二級毒品，不得非法施用。核被告所為，係犯毒
    品危害防制條例第10條第1項之施用第一級毒品罪、第2項之
    施用第二級毒品罪。被告為供施用而分別持有第一級毒品海
    洛因及第二級毒品甲基安非他命之低度行為，均應為施用第
    一級毒品海洛因及第二級毒品甲基安非他命之高度行為所吸
    收，不另論處。又被告連續施用第一級毒品海洛因、第二級
    毒品甲基安非他命之犯行，其各自時間緊接，手段同一，所
    觸犯犯罪構成要件相同之罪名，顯均係基於概括犯意而為之
    ，各為連續犯之裁判上一罪關係，應依刑法第56條之規定，
    分別論以一罪，並皆加重其刑。被告所犯連續施用第一級毒
    品罪及連續施用第二級毒品罪二者間，其犯意各別，行為互
    殊，法益亦異，應予分論併罰。（至於臺灣臺中地方法院檢
    察署檢察官94年度偵字第16190 號移送併辦部分，與本案係
    屬同一案件，自為起訴效力所及，附此敘明。）末查：被告
    前因施用毒品案件，經本院於91年08月30日以91年度訴字第
    1148號判處有期徒刑10月確定，於92年09月24日入監執行，
    於93年05月17日縮短刑期執行完畢，此有臺灣高等法院被告
    前案紀錄表1 份在卷可按，被告前受有期徒刑之執行完畢後
    ，5年以內再犯有期徒刑以上之前開2罪，均為累犯，應分別
    遞加重其刑。爰審酌被告前因施用毒品之犯行，經歷觀察勒
    戒、強制戒治之機會，仍無法戒除施用毒品之惡習，5 年內
    ，猶故態復萌，再次施用毒品，無視於毒品對於自身健康之
    嚴重傷害及國家對於杜絕毒品犯罪之禁令，惟因施用毒品本
    身係屬自戕行為，對於社會所產生之潛在危害性尚屬輕微，
    且被告犯罪後業經坦承犯行，尚知悔悟，態度良好，本院考
    量被告施用毒品之時間頗長，參酌公訴人就被告施用第一、
    二級毒品之犯行分別具體求處有期徒刑1 年3月、6月之刑度
    等一切情狀，分別量處如主文所示之刑，並合併定其應執行
    之刑，以示懲儆。
三、扣案之海洛因7 包（合計驗餘淨重2.56公克，空包裝重3.41
    公克）、安非他命7 包（合計含袋毛重9.43公克），分別係
    屬毒品危害防制條例第2條第2項第1、2款所規範之第一、二
    級毒品，不問屬於被告與否，爰依毒品危害防制條例第18條
    第1項前段，併予諭知沒收銷燬之；又扣案之玻璃吸食器1組
    ，係屬被告所有供施用第二級毒品甲基安非他命所用之物，
    業據被告供述屬實，爰依刑法第38條第1項第2款之規定，併
    予諭知沒收。至於扣案之OKWAP 廠牌門號0000000000號行動
    電話1 支，雖係被告所有，然據被告供稱係平日工作所使用
    之物，與施用毒品犯行無關，該部分自無從諭知沒收，附此
    敘明。
據上論斷，應依刑事訴訟法第273條之1 第1項、第299條第1項前
段，毒品危害防制條例第10條第1項、第2項、第18條第 1項前段
，刑法第11條、第56條、第47條、第51條第5款、第38條第1項第
2款，判決如主文。
中    華    民    國    95    年    4     月    12    日
                    刑事第五庭    法  官  巫淑芳
上開正本證明與原本無異。
如不服本判決，應於送達後10日內向本院提出上訴狀（須附繕本
），上訴於臺灣高等法院臺中分院。
                                  書記官  王麗麗
中    華    民    國    95    年    4     月    12    日
附錄論罪科刑法條：
毒品危害防制條例第10條：
施用第一級毒品者，處6月以上5年以下有期徒刑。
施用第二級毒品者，處3年以下有期徒刑。


司法院資訊處製作；財團法人民間司法改革基金會備份。
